# 如何区分发出商品和库存商品？

提问人：a1234gxp 时间：2022-05-12 22:36:00
请教一下陈版主，如何区分发出商品和库存商品？
有以下几种情况：
1.寄售模式下存放于客户处的存货属于发出商品；
2.临近期末发往客户处但未到达客户处的存货属于发出商品；
3.已位于客户处，但是尚未得到客户签收单据的存货属于发出商品；
总结而言，就是存货在期末已经在前往客户的路上或者位于客户处，但是没有得到客户签收单据的存货即为发出商品。
4.存放于公司自行租赁的由第三方仓储公司管控的位于客户工厂附近的仓库是否属于发出商品？这些商品有客户的框架协议支持，但是无具体的订单，公司系根据框架合同内的需求量备货。
第三方仓储公司仅根据公司指令发货。
5.存放于公司自行租赁的由第三方物流公司管控的位于客户工厂附近的仓库是否属于发出商品？这些商品有客户的框架协议支持，但是无具体的订单，公司系根据框架合同内的需求量备货。
第三方仓储公司根据客户的指令发货，即客户来提货，仓储公司无条件服从，但需告知公司。
请教陈版主，1-3的情形是否正确；4-5应当如何区分是发出商品还是库存商品？是否有具体的准则或者应用指南提示这个分类标准？非常感谢！

回答人：chenyiwei
区分标准应该是相关存货的实物控制权和保管责任的归属。
如果存放于本企业之外（或者在运输路途中），则为发出商品；但如果是存放于本企业租赁的仓库中，由本企业自身承担保管责任和毁损灭失风险的，则仍为库存商品。

提问人：lmn123 时间：2022-10-19 16:29:36
请教陈版主，如果商品存放在企业租赁的仓库中，该商品的保管责任以及毁损灭失的风险由仓库承担，这是否可以判定为发出商品？

回答人：chenyiwei
发出商品有不同理解，但一般理解是已有明确交易对手（客户）的才是发出商品。像此类只是保管于第三方仓库中的，习惯上仍作为库存商品看待。